【裁判字號】    98,易,460
【裁判日期】    980610
【裁判案由】    竊盜
【裁判全文】
臺灣彰化地方法院刑事判決               98年度易字第460號
公  訴  人  臺灣彰化地方法院檢察署檢察官
被      告  甲○○
上列被告因竊盜案件，經檢察官提起公訴（98年度偵緝字第210
號），茲本院判決如下：
    主  文
甲○○踰越牆垣、毀壞門扇竊盜，累犯，處有期徒刑拾月。
    犯罪事實
一、甲○○曾於民國95年間因竊盜案件，經本院以95年度易字第
    605 號刑事判決判處有期徒刑9 月，經上訴由臺灣高等法院
    臺中分院以95年度上易字第1114號刑事判決撤銷原審判決，
    改判處有期徒刑7 月確定；復因竊盜案件，經本院以95年度
    易字第1228號刑事判決判處有期徒刑1 年確定，又上開2 罪
    經聲請法院裁定應執行有期徒刑1 年5 月確定後，經移送接
    續執行，並依中華民國96年罪犯減刑條例聲請本院以96年度
    聲減字第1040號裁定就上揭案件各減刑為有期徒刑3 月又15
    日、6 月，並定應執行有期徒刑8 月又15日確定後，於96年
    7 月16日因減刑而赦免。詎其不知悔改，竟基於意圖為自己
    不法所有之竊盜犯意，於97年9 月3 日下午約3 、4 時許，
    騎乘其所有車牌號碼MT9 —498 號重型機車，途經乙○○○
    位於彰化縣田尾鄉○○路○段396 巷16之1 號住宅處，適見
    無人之際，踰越該住宅後面圍牆，並徒手破壞上址構成後門
    之一部之門鎖後，無故侵入乙○○○上開住宅內，徒手竊取
    乙○○○所有之項鍊1 條【價值約新臺幣（下同）2 萬4 千
    元】、現金3 萬8 千元、臺灣中小企業銀行彰化分行支票1
    張【票號：0000000 號】得手後，隨即騎乘前開機車逃離現
    場，並將支票丟棄於路旁，另上揭其餘財物則分別花用完畢
    。嗣經警方於97年9 月4 日調閱現場監視錄影電磁記錄物，
    循線而查獲上情。
二、案經乙○○○訴由彰化縣警察局北斗分局報請臺灣彰化地方
    法院檢察署檢察官偵查起訴。
    理  由
一、證據能力部分：
  (一)按被告以外之人（包括證人、鑑定人、告訴人、被害人及共
    同被告等）於審判外之陳述雖不符刑事訴訟法第159 條之1
    至之4 之規定，而經當事人於審判程序同意作為證據，法院
    審酌該言詞陳述或書面陳述作成時之情況，認為適當者，亦
    得為證據，刑事訴訟法第159 條之5 第1 項定有明文。其立
    法意旨在於傳聞證據未經當事人之反對詰問予以核實，原則
    上先予排除。惟若當事人已放棄反對詰問權，於審判程序中
    表明同意該等傳聞證據可作為證據，基於尊重當事人對傳聞
    證據之處分權使訴訟程序得以順暢進行，上開傳聞證據則有
    證據能力（最高法院94年度臺上字第4890號判決要旨參照）
    。又按當事人、代理人或辯護人於法院調查證據時，知有第
    159 條第1 項不得為證據之情形，而未於言詞辯論終結前聲
    明異議者，視為有前項之同意，刑事訴訟法第159 條之5 定
    有明文。亦即，傳聞證據未經當事人之反對詰問予以核實，
    原則上先予排除，惟若當事人已放棄詰問或未聲明異議，基
    於證據資料愈豐富，愈有助於真實發現之理念，且強化言詞
    辯論主義，法院自可承認該傳聞證據例外擁有證據能力。經
    查，證人即被害人乙○○○於警詢中之陳述（參見臺灣彰化
    地方法院檢察署97年度偵字第10128 號偵查卷宗第3 頁至第
    6 頁），雖係被告以外之人於審判外之陳述，性質上屬傳聞
    證據，惟經檢察官、被告甲○○均同意作為證據，又本院審
    酌該言詞陳述作成時之情況，並查無其他不法之情狀，足認
    為得為本案之證據，依刑事訴訟法第159 條之5 之規定，有
    證據能力。
  (二)以下本案所引用被告以外之人於審判外之言詞或書面陳述，
    而不符合刑事訴訟法第159 條之1 至第159 條之4 之規定者
    ，均經本院於審理時當庭直接提示而為合法之調查，檢察官
    及被告均同意作為證據，本院審酌前開證據作成或取得之狀
    況，均無非法或不當取證之情事，亦無顯不可信之情況，故
    認為適當而均得作為證據。是前開證據，依刑事訴訟法第15
    9 條之5 之規定，均具有證據能力，先予敘明。
二、訊據被告對其於上揭時、地，踰越牆垣、毀壞安全設備竊盜
    之事實，於本院審理時（參見本院98年5 月22日審判筆錄）
    坦承不諱，核與證人即告訴人乙○○○於警詢中陳述失竊情
    節大致相符（參見臺灣彰化地方法院檢察署97年度偵字第10
    128 號偵查卷宗第3 頁至第6 頁），並有車籍基本資料詳細
    畫面資料1 張、監視器翻拍照片及機車照片共計7 張（參見
    同上偵查卷宗第13頁至第17頁）附卷可佐，核屬相符，足認
    被告上開自白，確與事實相符，本案事證明確，被告犯行堪
    以認定。
三、按刑法第321 條第1 項第2 款規定將「門扇」、「牆垣」、
    「其他安全設備」並列，則所謂「門扇」專指門戶而言，應
    屬狹義指分隔住宅或建築物內外之間之出入口大門而言。而
    所謂「其他安全設備」，指門扇牆垣以外，依社會通常觀念
    足認防盜之一切設備而言（最高法院25年上字第4168號判例
    要旨參照），如電網、門鎖及窗戶等是。所謂「毀越」指毀
    損與踰越而言。又毀壞門鎖行竊，自應論以刑法第321 條第
    1 項第2 款之毀壞安全設備竊盜罪，但此處所謂門鎖，係指
    附加於門上之鎖而言，至於毀壞構成門之一部之鎖（如司畢
    靈鎖），則應認為毀壞門扇之加重竊盜罪（最高法院74年度
    臺上字第243 號判決要旨參照）。被告破壞告訴人乙○○○
    住處後門門鎖且鑲入門內，已成為門之一部等情，此有現場
    房門照片1 紙（參見同上偵查卷宗第17頁）在卷可參，是被
    告踰越牆垣、破壞構成門之一部之門鎖入內行竊，應構成刑
    法第321 條第1 項第2 款之踰越牆垣、毀壞門扇之加重竊盜
    罪。
四、核被告所為，係犯刑法第321 條第1 項第2 款之加重竊盜罪
    。另按刑法上竊盜罪既遂未遂區分之標準，係採權力支配說
    ，即行為人將竊盜之客體，移入一己實力支配之下者為既遂
    ，若著手於竊盜，而尚未脫離他人之持有，或未移入一己實
    力支配之下者，則為未遂（最高法院84年度臺上字第2256號
    判決要旨參照）。被告就前揭犯罪事實欄一部分，已將竊盜
    之客體移入一己實力支配之下，應屬竊盜既遂。又依赦免法
    第1 條明文，減刑係屬赦免之一種寬典，是被告之刑期因減
    刑條例實施而赦免，則其究否構成累犯，應自該赦免之翌日
    起算至本件犯罪行為時，是否在5 年以內為斷，並非按執行
    完畢之日期起算（最高法院84年度臺非字第94號判決要旨參
    照）。另查，被告曾於95年間因竊盜案件，經本院以95年度
    易字第605 號刑事判決判處有期徒刑9 月，經上訴由臺灣高
    等法院臺中分院以95年度上易字第1114號刑事判決撤銷原審
    判決，改判處有期徒刑7 月確定；復因竊盜案件，經本院以
    95年度易字第1228號刑事判決判處有期徒刑1 年確定，又上
    開2 罪經聲請法院裁定應執行有期徒刑1 年5 月確定後，經
    移送接續執行，並依中華民國96年罪犯減刑條例聲請本院以
    96年度聲減字第1040號裁定就上揭案件各減刑為有期徒刑3
    月又15日、6 月，並定應執行有期徒刑8 月又15日確定後，
    於96年7 月16日因減刑而赦免等情，此有臺灣高等法院被告
    全國前案紀錄表、臺灣彰化地方法院檢察署刑案資料查註紀
    錄表各1 份存卷可考，其受徒刑一部之執行而赦免後，於5
    年內故意再犯本案有期徒刑以上之罪，應依刑法第47條第1
    項之規定，論以累犯，並加重其刑。爰審酌被告雖於犯後坦
    承犯行，然其平日素行不佳，貪慾圖利，不思以合法正當途
    徑賺取所得，竟以踰越牆垣、毀壞門扇之方式，雖於白日進
    入他人住宅而竊盜之手段，造成被害人日後對於居家安全之
    內心恐懼，及其所竊取之上揭財物價值造成被害人財產之損
    害等其他一切情狀，量處如主文所示之刑。
據上論斷，應依刑事訴訟法第299 條第1 項前段，刑法第321 條
第1 項第2 款、第47條第1 項，判決如主文。
本案經檢察官謝雨青到庭執行職務。
中    華    民    國    98    年    6     月    10    日
                       刑事第八庭     法  官  唐中興
以上證明與原本無異。
如不服本判決應於收受判決後10日內向本院提出上訴書狀，並應
敘述具體理由；其未敘述上訴理由者，應於上訴期間屆滿後20日
內向本院補提理由書（均須按他造當事人之人數附繕本）「切勿
逕送上級法院」。
告訴人或被害人對於判決如有不服具備理由請求檢察官上訴者，
其上訴期間之計算係以檢察官收受判決正本之日期為準。
中    華    民    國    98    年    6     月    10    日
                                      書記官  吳政
【附錄本案判決論罪科刑法條全文】：
中華民國刑法第321條：
犯竊盜罪而有左列情形之一者，處6月以上5年以下有期徒刑：
一、於夜間侵入住宅或有人居住之建築物、船艦或隱匿其內而犯
    之者。
二、毀越門扇、牆垣或其他安全設備而犯之者。
三、攜帶兇器而犯之者。
四、結夥3人以上而犯之者。
五、乘火災、水災或其他災害之際而犯之者。
六、在車站或埠頭而犯之者。
前項之未遂犯罰之。


司法院資訊處製作；財團法人民間司法改革基金會備份。
